臺灣高等法院臺南分院民事判決　　96年度上易字第103號
上　訴　人　乙○○○
訴訟代理人　江 信 賢　律師
　　　　　　蔡 麗 珠　律師
　　　　　　曾 靖 雯　律師
上　一　人
複　代理人　甲 ○ ○
被　上訴人　丁 ○ ○
兼　訴　訟
代　理　人　丙 ○ ○
上列當事人間請求侵權行為損害賠償事件，上訴人對於中華民國
96年4月24日臺灣臺南地方法院96年度訴字第171號第一審判決提
起上訴，本院於96年8月28日言詞辯論終結，判決如下：
    主      文
原判決關於命上訴人乙○○○應向被上訴人丁○○、丙○○依序
給付超過新台幣陸萬元、伍萬元之本息部分，及該部分假執行聲
請，暨訴訟費用之裁判均廢棄。
上開廢棄部分，被上訴人在第一審之訴及其假執行之聲請均駁回
。
上訴人其餘上訴駁回。
第一、二審訴訟費用由上訴人負擔六分之一，餘由被上訴人負擔
。
    事實及理由
一、被上訴人（即原告）主張：緣上訴人乙○○○係訴外人曾峰
    明之妻，而訴外人曾峰明為被上訴人丁○○之胞兄、被上訴
    人丙○○之胞弟（故兩造為姑嫂關係），嗣於民國（下同）
    95年5月11日上午9時許，在原審家事調解庭第26法庭內，訴
    外人曾峰明與被上訴人間因扶養母親林秀鑾等問題起爭執（
    原審95年度家調字第351號請求給付扶養費等事件，原告為
    被上訴人丁○○、丙○○，被告為上訴人乙○○○，嗣經原
    審95年度家簡字第8號、95年度家簡上字第3號判決被上訴人
    部分勝訴確定在案），而偕同訴外人曾峰明到場之上訴人竟
    基於毀損他人名譽之概括犯意，於雙方庭訊結束正欲離開法
    庭之際，在該法庭內公然以「賺吃查某」（台語）等語數次
    辱罵被上訴人2人。經被上訴人提出妨害名譽之刑事告訴後
    ，業經台灣台南地方法院檢察署檢察官以95年度偵字第1175
    9號聲請簡易判決處刑，並經原審刑事庭以95年度簡字第362
    5號以公然侮辱人判處上訴人拘役20日，如易科罰金以銀元3
    百元即新臺幣900元折算一日，嗣經上訴人乙○○○上訴，
    復經原審於96年5月3日以96年度簡上字第14號判決駁回上訴
    確定在案。而上訴人以上開不堪入耳之言語謾罵被上訴人，
    不法侵害被上訴人之名譽，致被上訴人身心倍感痛苦，精神
    受創甚劇，爰依民法第184條第1項前段、第195條第1項等規
    定，請求上訴人賠償被上訴人2人非財產上之損害賠償，並
    聲明求為判決：上訴人應給付被上訴人丁○○、丙○○二人
    各新台幣（下同）300,000元，及均自起訴狀繕本送達上訴
    人之翌日起至清償日止，按年息百分之5計算之利息，並願
    供擔保請准宣告假執行等情。原審判命「上訴人應給付被上
    訴人丁○○、丙○○依序為180,000元、150,000元，並自96
    年2月1日起至清償日止，按年息百分之5計算之利息。」，
    並就該部分依職權宣告假執行，於法並無不合（被上訴人就
    其敗訴部分未依法提起上訴或附帶上訴，已告確定）。而於
    本院答辯聲明：(1)上訴駁回。(2)第一、二審訴訟費用由上訴
    人負擔。
    並補充陳述：
  (一)、上訴人係被上訴人丁○○之大嫂、被上訴人丙○○之弟媳
      ，雙方係因扶養母親林秀鑾等問題而訴訟，於95年5月11
      日上午9時許，上訴人偕同其夫曾峰明至原審家事調解庭
      第26法庭應訊，庭訊時上訴人一再要求被上訴人2人應儘
      快將婆婆的戶籍自伊處遷出等語，且數度為其夫代言回應
      ，可見上訴人與被上訴人係處於敵對狀態，又當時雙方會
      談的氣氛並不甚融洽，互相壁壘分明，有所爭執，是以上
      訴人便對被上訴人2人懷恨在心，故於被上訴人2人並肩欲
      步出法庭之際，即對在場之被上訴人2人辱罵數次台語「
      賺吃查某」之難堪話語，上訴人既因家庭事件而銜怨於被
      上訴人2人，則其所辱罵的對象即應為被上訴人2人，再者
      ，上訴人於說該等話語時並無指明個別對象，或另因其他
      糾紛而起，而於開庭之後針對被上訴人2人為辱罵，就客
      觀事實觀之，實無法區別或特定該話語僅針對被上訴人丙
      ○○一人而已，故上訴人辯稱：「其只辱罵被上訴人丙○
      ○一次，並未辱罵被上訴人丁○○」云云，顯與事實不符
      ，應屬事後卸責之詞，無足採信。
  (二)、況上訴人基於毀損他人名譽之概括犯意，在上開不特定人
      得以共見共聞之處所，公然以台語「賺吃查某」等語辱罵
      被上訴人2人，業經在場證人張川枝證述明確，且經原審
      刑事庭95年度簡字第3625號、96年度簡上字第14號刑事判
      決有罪在案，更足證上開上訴人數次以不堪入耳之言語謾
      罵被上訴人2人確屬實情。
  (三)、本件純綷是因上訴人不甘被上訴人對其夫曾峰明提起訴訟
      ，又於庭訊時互為爭執，始於庭訊結束之際對被上訴人口
      出穢語，辱罵被上訴人2人，絕非是被上訴人2人以台語「
      瘋查某」辱罵上訴人在先，上訴人始以台語「賺吃查某」
      回敬在後，故上訴人指稱：「被上訴人丙○○先以『瘋查
      某』辱罵上訴人，與有過失」云云，並非事實，對於該等
      事實上訴人應舉證以實其說，否則，要難憑此空口而取信
      於人。
  (四)、按因故意或過失，不法侵害他人之權利者，負損害賠償責
      任。不法侵害他人之身體、健康、名譽、自由、信用、隱
      私、貞操，或不法侵害其他人格法益而情節重大者，被害
      人雖非財產上之損害，亦得請求賠償相當之金額。其名譽
      被侵害者，並得請求回復名譽之適當處分，民法第184條
      第1項前段、第195條第1項分別定有明文。次按民法上名
      譽權之侵害非即與刑法之誹謗罪相同，名譽有無受損害，
      應以社會上對個人評價是否貶損作為判斷之依據，苟其行
      為足以使他人在社會上之評價受到貶損，不論其為故意或
      過失，均可構成侵權行為，其行為不以廣佈於社會為必要
      ，僅使第三人知悉其事，亦足當之（最高法院90年度台上
      字第646號判例可資參照）。查上訴人在大庭廣眾之下，
      竟以台語「賺吃查某」等不雅之言語辱罵被上訴人2人，
      意圖貶損、污辱被上訴人2人之名譽及其人格，顯已對被
      上訴人等之聲譽造成嚴重之侵害，此實令被上訴人身心受
      創，精神上所受打擊甚大，其所受精神上之痛苦，難以言
      喻。上訴人故意以不法之行為加損害於被上訴人2人，依
      諸前開民法規定意旨，上訴人自應負侵權行為之責任，是
      被上訴人2人自得請求上訴人賠償其因精神上所受財產上
      之損害即精神慰撫金，原審詳為審究上情，判准被上訴人
      之請求，自無違誤之處，故上訴人之上訴應無理由。
二、上訴人（即被告）則以：原審家事調解庭開庭當時，因伊向
    被上訴人說要被上訴人將她母親林秀鑾的戶口遷出，被上訴
    人丙○○就先罵伊「瘋查某」（台語），伊才無意間回罵被
    上訴人丙○○「賺吃查某」（台語），且事後被上訴人丙○
    ○之子還到伊開設之商店辱罵伊。故本件實係被上訴人丙○
    ○之挑釁而導致，且伊辱罵對象僅限於被上訴人丙○○，並
    不包含被上訴人丁○○，則被上訴人丁○○併請求名譽損害
    賠償，實屬無據，此外，伊因身體不適已有6年無法工作，
    經濟困頓，被上訴人請求之精神賠償金額實屬過高，非伊所
    能負擔等語，資為抗辯。原審判令給付即有未洽，上訴聲明
    求為判決：(1)原判決不利於上訴人部分廢棄。(2)上開廢棄部
    分，被上訴人在第一審之訴及其假執行之聲請均駁回。(3)第
    一、二審訴訟費用由被上訴人負擔。
    並補充辯稱：
  (一)、緣上訴人為被上訴人丙○○之弟媳、丁○○之兄嫂，丙○
      ○與丁○○因撫養母親林秀鑾問題，對上訴人之夫曾峰明
      起訴請求給付扶養費等事件，經原審95年度家調字第351
      號審理，於95年5月11日上午9時許，在原審家事調解第26
      法庭進行調解程序，在庭訊結束雙方欲離開法庭之時，原
      坐於旁聽席之上訴人上前與被上訴人丙○○商討將兩造母
      親戶口遷移之事，詎遭被上訴人丙○○以「瘋查某（台語
      ）」、「麥好死（台語）」等語辱罵，故於情急、激憤之
      際，以「賺吃查某（台語）」之語反罵被上訴人丙○○。
  (二)、原判決以上訴人是因家事事件銜怨於被上訴人，不實且曲
      解上訴人，上訴人於該調解庭是訴外人，從開庭到不成立
      退庭，前後不到10分鐘，承審法官以當日錄音光碟內容吵
      雜、雜訊很多，即誤解為音量甚大、對談火爆、相互爭執
      等，與當日調解庭完全不符。當日並無爭執，更無高分貝
      之聲音，而是非常平和的對話，內容係訴外人曾峰明即上
      訴人之夫敘述母親林秀鑾對之棄之不顧等語，上訴人從開
      庭到退庭始終一句話也沒說，何來火爆爭執？
  (三)、原審判決上訴人應給付被上訴人丙○○180,000元，被上
      訴人丁○○150,000元之精神慰撫金。然查：
    1.按以人格權遭遇侵害，受有精神上之痛苦，而請求慰藉金
      之賠償，其核給之標準，須斟酌雙方之身分、資力與加害
      程度及其他各種情形核定相當之數額。且所謂「相當」，
      應以實際加害情形與其名譽影響是否重大及被害人之身分
      、地位與加害人之經濟情況等關係定之，最高法院著有86
      年度台上字第3537號裁判可資參照。
    2.訴外人林秀鑾（即上訴人之婆婆、被上訴人之母親）與訴
      外人曾萬德（即上訴人之公公、被上訴人之父親）婚後育
      有訴外人曾峰全、被上訴人丙○○、訴外人曾峰明（即上
      訴人之夫、被上訴人之兄弟）與被上訴人丁○○。曾萬德
      於58年間過世，林秀鑾旋於數月後即改嫁訴外人周志均，
      僅撫育被上訴人2姊妹，棄當時年僅11歲之曾峰明不顧，
      致曾峰明就此學業中斷，需四處擔任童工以求生存，更因
      而飽受欺凌，宛如孤兒，極其悲哀，故曾峰明對其母林秀
      鑾委實難以諒解。雖然如此，因上訴人秉性純厚，仍勸曾
      峰明盡為人子媳之孝道，自70年起按月給付被上訴人2,00
      0元以扶養母親林秀鑾，至91年5月左右（持續20年餘）始
      因曾峰明失業而暫斷；於94年3月至同年7月29日，更因被
      上訴人稱母親林秀鑾生病住院需要，陸續向娘家親友借貸
      ，共給付160,000元；嗣因經濟狀況實在不佳，借貸無門
      ，無力再應付被上訴人之索討，詎被上訴人旋於94年9月
      間向臺灣臺南地方法院檢察署控告曾峰明遺棄母親林秀鑾
      ，令人甚感心寒，幸而經臺灣臺南地方法院檢察署檢察官
      明察始末諭知不起訴處分；被上訴人因此轉向原審提告請
      求給付扶養費，於95年5月11日上午9時許，在原審第26法
      庭庭訊結束正欲離開法庭之際，被上訴人丙○○辱罵上訴
      人「瘋查某（台語）」（按多年來，林秀鑾、被上訴人與
      其子至曾峰明經營之攤販處，為索討金錢等事，動輒以「
      瘋查某」、「不得好死」等語公然辱罵曾峰明、上訴人夫
      妻，還曾威嚇對上訴人夫妻及其子不利，甚至推打曾峰明
      ，上訴人實有苦難言），上訴人因委屈多年，故一時心急
      口快回罵「賺吃查某（台語）」之語。
    3.曾峰明雖對於其母林秀鑾不甚諒解，惟上訴人夫妻仍按月
      給付母親林秀鑾撫養費用，持續20年餘，且於母親林秀鑾
      吞食清潔劑之後，陸續借貸籌措160,000元交付被上訴人
      ，做為母親林秀鑾就醫及居住療養院之費用，亦曾至醫院
      輪班照料母親林秀鑾，實非不孝之人。被上訴人屢稱上訴
      人夫妻完全未給付撫養費用，僅其2人支出及照顧母親林
      秀鑾，因此負債累累云云，似欲營造上訴人夫妻至為不孝
      之假象，以博取鈞院之同情，均與實情有違。況查，被上
      訴人2人於與曾峰明間之給付扶養費案件審理時陳稱：「
      之前被告（即曾峰明）每月只給媽媽2,000元」（原審95
      年度家調字第351號、95年5月11日調解程序筆錄頁1參照
      ）、「被告（即曾峰明）拿600,000元，是從以前到現在
      ，每個月2,000元」（原審95年度家簡字第8號、95年9月2
      6日言詞辯論筆錄頁2參照）、「上訴人（即曾峰明）每個
      月拿給林秀鑾2,000元」（原審95年度簡上字第3號、95年
      11月27日準備程序筆錄頁4參照）等語，足證上訴人所言
      非虛，反而被上訴人2人陳述不實。
    4.上訴人固不否認有辱罵被上訴人丙○○一節，但台灣台南
      地方法院檢察署以95年度偵字第11759號受理被上訴人控
      告上訴人妨害名譽案件時，承辦書記官曾經以電話聯絡原
      審95年度家調字第351號案件之蕭書記官，詢問95年5月11
      日上午9時許，有無聽到上訴人辱罵被上訴人2人「瘋女人
      」、「賺吃女人」，而蕭書記官答覆「沒有聽到」（本院
      卷79、80頁之證物三）。準此可見，上訴人雖曾出言辱罵
      ，但連在場之書記官亦無聽聞，故其加害被上訴人名譽之
      情節非重，不至對於被上訴人之名譽造成重大之貶損，原
      審判決之慰撫金金額，實為過高。
    5.再者，上訴人為國小畢業，近年因類風濕關節病變而無法
      工作，生活僅賴曾峰明擺攤每月數千元不等之收入維持，
      至於銀行房貸及前述給予被上訴人扶養林秀鑾之160,000
      元借款，則已陷入清償困境，且因長年受到被上訴人欺侮
      卻反被控告公然侮辱及求償高額，致生適應障礙併憂鬱症
      ，屢生輕生念頭，處境堪憐。被上訴人丙○○自承國小畢
      業，每月擺攤收入1萬多元，子女約給其2萬元。另被上訴
      人丁○○於原審自稱國中畢業，自95年8月離職在家，因
      照顧母親林秀鑾而沒有工作、負債3、4百萬元云云，惟其
      於請求給付撫養費案件中表示每月打零工收入約7千元，
      另該案被上訴人2人主張為林秀鑾支付醫療看護等相關費
      用共301,800元（按被上訴人實已陸續交付其等計160,000
      元），足見被上訴人丁○○負債3、4百萬元顯與照顧母親
      林秀鑾一事無關，所言不實。
    6.綜上所述，衡諸本件糾紛始末，上訴人僅係被動回罵被上
      訴人丙○○之情節，上訴人所言對被上訴人名譽傷害程度
      非深，以及兩造之經濟能力與社會地位，被上訴人難謂名
      譽及精神深受創傷，原審判決上訴人應給付被上訴人丙○
      ○、丁○○精神慰藉金依序為180,000元、150,000元，顯
      然過高，非屬適當。檢呈本院類似案件判決影本2份（證
      物四），敬供參酌，該2案件損害名譽之情節更甚本案，
      係判決6千元、2萬元及5萬元不等之精神慰撫金，可見原
      審判決賠償金額確有過高之情。
三、兩造不爭執之事項：緣上訴人為被上訴人丁○○之大嫂、被
    上訴人丙○○之弟媳，嗣雙方因扶養母親林秀鑾問題告上法
    院，經原審95年度家調字第351號審理，並於95年5月11日上
    午9時許，在原審第26法庭開庭進行調解程序時，上訴人並
    以「賺吃查某」等語數次辱罵，當時在法庭上有被上訴人2
    人。
四、本院判斷：被上訴人主張上訴人於95年5月11日上午9時許，
    在原審家事調解第26法庭審理原審95年度家調字第351號事
    件庭訊結束正欲離開法庭之際，在該法庭內公然以「賺吃查
    某」（台語）等語數次辱罵被上訴人二人等情，上訴人固不
    爭執伊有於庭訊結束之時，對被上訴人罵「賺吃查某」（台
    語）等語，但否認伊有辱罵被上訴人丁○○之意思，伊辱罵
    之對象只限於被上訴人丙○○而已，且上訴人所言對被上訴
    人名譽傷害程度非深，以及兩造之經濟能力與社會地位，被
    上訴人難謂名譽及精神深受創傷，原審判決上訴人應給付被
    上訴人丙○○、丁○○精神慰藉金依序為180,000元、150,0
    00元，顯然過高云云。茲本院所應審究者厥為：(1)上訴人以
    「賺吃查某」辱罵的對象是否僅限於被上訴人丙○○？抑或
    包含被上訴人丁○○？(2)被上訴人二人請求名譽受損之慰撫
    金額是否適當？以下分述之。
  (一)、查上訴人係訴外人曾峰明之妻，而訴外人曾峰明為被上訴
      人丁○○之胞兄、被上訴人丙○○之胞弟，訴外人曾峰明
      與被上訴人間因扶養母親林秀鑾等問題起爭執，於95年5
      月11日上午9時許，在原審家事調解庭第26法庭進行調解
      ，而於庭訊結束正欲離開法庭之際，偕同訴外人曾峰明到
      場之上訴人在該法庭內公然以「賺吃查某」（台語）等語
      數次辱罵被上訴人2人等情，除據被上訴人於刑事案件之
      偵審中（臺灣臺南地方法院檢察署95年度偵字第11759號
      ）指訴外；上訴人於該偵審時，雖主張係因被上訴人先罵
      她「瘋女人」（台語），惟亦不否認其辱罵被上訴人2人
      「賺吃查某」（台語）之事實，參以證人張川枝（即95年
      5月11日訴外人曾峰明與被上訴人於原審家事調解庭第26
      法庭進行調解時在場之人）於永康分局95年9月21日17時5
      0分至95年9月22日17時15分偵訊時到場證稱：「當時乙○
      ○○與曾姓姊妹在調解家事，乙○○○就出口罵了曾姓姊
      妹兩句，一句我忘了內容，但也是不好聽的話，另一句是
      『賺吃查某』（台語）而且連續罵了好幾次。」等語無訛
      （見臺灣臺南地方法院檢察署95年度偵字第11759號偵查
      卷），業經本院依職權調取台灣台南地方法院檢察署96年
      執字第3432號妨害名譽案卷共10宗（含台灣台南地方法院
      檢察署95年度偵字第11759號偵查卷），核閱無誤。上訴
      人固不爭執伊有於原審庭訊結束之時，對被上訴人罵「賺
      吃查某」（台語）等語，但否認伊有辱罵被上訴人丁○○
      之意思，伊辱罵之對象只限於被上訴人丙○○而已云云。
      然查，訴外人曾峰明（即上訴人之夫）及被上訴人之母親
      林秀鑾，目前係由被上訴人丁○○實際照顧，被上訴人丙
      ○○部分負擔母親扶養費，此為上訴人所不爭執。故被上
      訴人2人乃以林秀鑾之訴訟代理人名義要求訴外人曾峰明
      亦應負擔扶養費用，上訴人當日係偕同其夫曾峰明到庭，
      與請求訴外人曾峰明亦應負擔母親林秀鑾撫養費用之被上
      訴人2人相互對立，但訴外人曾峰明以伊母林秀鑾於其幼
      時改嫁，未盡扶養責任為由，拒絕扶養伊母林秀鑾，則雙
      方實已處敵對情狀。上訴人雖就上開家事事件並非訴訟當
      事人，但其亦自稱：當日伊開庭之際也一再對被上訴人強
      調要提起訴訟之被上訴人儘快將婆婆林秀鑾的戶籍自伊處
      遷出等語（見原審卷16頁之96年3月6日言詞辯論筆錄），
      顯見上訴人當時與其夫曾峰明處於同一陣線，則其既因該
      家事事件銜怨於被上訴人，並於被上訴人2人並肩欲步出
      法庭之際，面對在場之被上訴人2人辱罵出「賺吃查某」
      （在風化場所賺取生活費之女人）之難堪話語，是自客觀
      情事上，其所辱罵的對象即為被上訴人2人，尚無跡證可
      區別該話語係針對某一特定個人，且法庭為公開場所，其
      他在法庭活動之第三人所見聞者，亦均限於上訴人所表現
      辱罵言詞的外觀形式，尚無從經由上訴人之肢體動作可以
      窺視其內心真意，此即核與證人張川枝於警訊時之證述情
      節相符，由是觀之，上訴人既已該難堪言詞辱罵在同一法
      庭上之對造即被上訴人2人，而為其他法庭活動之人之共
      見共聞，則被上訴人2人之名譽當已因上訴人所說之難堪
      言詞所傷害，此與上訴人內心原意究竟是否僅欲傷害某一
      特定人之名譽，已無干涉。乃上訴人辯稱伊只是要罵被上
      訴人丙○○，無意辱罵原告丁○○云云，實屬卸責之詞，
      尚無足取，應認被上訴人之主張為實在。
  (二)、按因故意或過失，不法侵害他人之權利者，負損害賠償責
      任。又不法侵害他人之身體、健康、名譽、自由、信用、
      隱私、貞操，或不法侵害其他人格法益而情節重大者，被
      害人雖非財產上之損害，亦得請求賠償相當之金額，民法
      第184條第1項前段、第195條第1項前段分別定有明文。次
      按慰藉金之賠償以人格權遭受侵害，使精神上受有痛苦為
      必要，至其核給之標準固與財產上損害之計算不同，惟非
      不可斟酌雙方身分、資力與加害程度，及其他各種情形核
      定相當之數額（最高法院51年台上字第223號判例參照）
      。本件上訴人於原審家事調解庭第26法庭之公眾得出入之
      場所，穢語辱罵被上訴人2人，不法侵害被上訴人2人之人
      格權，被上訴人2人因之受有精神上之苦痛，自屬當然，
      且上訴人之故意不法行為，致被上訴人2人之名譽受損，
      兩者間復有相當因果關係，被上訴人2人據以請求上訴人
      賠償精神慰藉金，自屬有據；而上訴人為國小畢業、已婚
      、無業（受其夫扶養，每月收入數千元不等）、育有2子
      但均已成年、名下有2筆不動產（房屋、土地各1）等物，
      94年度財產總值約1,231,000元，併其因被上訴人要求其
      夫曾峰明負擔母親扶養費用，明知被上訴人2人均有正當
      職務，且實際照顧母親，竟為推諉扶養責任，在法庭以公
      然辱罵之方式侵害被上訴人名譽權之手段；至被上訴人丁
      ○○為國中畢業，離婚，育有3子但均已成年，94年度分
      別在奕誠精密有限公司、衛豐保全公司上班，每月薪資約
      15,000元，惟95年8月間離職在家負責照顧年邁母親，名
      下有2筆不動產（房屋、土地各1）、汽車1輛等物，94年
      度財產總值約803,000元；另被上訴人丙○○則為國小畢
      業，離婚，育有3名成年子女，以擺流動攤位方式維生，
      每月收入1萬元左右，94年間曾於盧富光建築師事務所工
      作，每月薪資約9,000元，名下有不動產3筆（土地2筆、
      房屋1筆）、汽車4輛等物，94年度財產總值約1,977,000
      元等情，為兩造於原審96年4月10日行言詞辯論所自陳，
      且互不爭執，並有原審依職權所調閱之稅務電子閘門財產
      所得調件明細表附於原審卷30至34頁、39至40頁可按；又
      台灣台南地方法院檢察署以95年度偵字第11759號受理被
      上訴人控告上訴人妨害名譽案件時，承辦書記官曾經以電
      話聯絡原審95年度家調字第351號案件之蕭書記官，詢問9
      5年5月11日上午9時許，有無聽到上訴人辱罵被上訴人2人
      「瘋女人」、「賺吃女人」，而蕭書記官答覆「沒有聽到
      」，有台灣台南地方法院檢察署公務電話紀錄單影本附於
      本院卷79、80頁可稽。準此可見，上訴人雖曾出言辱罵被
      上訴人，但在場之書記官並無聽聞，雖不影響上訴人有出
      言辱罵被上訴人之事實認定，惟顯見其加害被上訴人名譽
      之情節非重，不至對於被上訴人之名譽造成重大之貶損。
      從而，本院審酌兩造之經濟能力尚可、社會地位普通、加
      害情形及被上訴人所受痛苦等一切情狀，認被上訴人丁○
      ○、丙○○請求以受賠償60,000元、50,000元之範圍內為
      適當，超過此部分尚屬過高，不應准許。
  (三)、綜上所述，被上訴人丁○○、丙○○依侵權行為之法律關
      係，請求上訴人應給付被上訴人丁○○60,000元、被上訴
      人丙○○50,000元，及均自96年2月1日（民事起訴狀繕本
      送達上訴人之翌日）起至清償日止，按年息百分之五計算
      之法定遲延利息，為有理由，應予准許。逾此部分之請求
      ，為無理由，應予駁回。又被上訴人勝訴部分，陳明願供
      擔保請求為假執行之宣告，經核並無不合，至於被上訴人
      敗訴部分其假執行之聲請失所附麗，應予駁回。原審就超
      過上開應准許部分，為上訴人敗訴之判決，自有未合。上
      訴意旨求予廢棄改判，為有理由，爰由本院予以廢棄改判
      如主文第二項所示。至於被上訴人請求應准許部分，原審
      為上訴人敗訴之判決，並准為假執行之宣告，並無不合。
      上訴意旨求為廢棄改判，為無理由，應予駁回。
五、本件事證已臻明確，兩造其餘主張或攻擊防禦方法並其他證
    據資料，對本件判決結果並無影響，自毋庸審酌之，併予敘
    明。
六、據上論結，本件上訴為一部有理由、一部無理由，依民事訴
    訟法第450條、第449條第1項、第79條、第85條第1項，判決
    如主文。
中　　華　　民　　國　　96　　年　　9　　月　　11   　日
　　　　　　　　　民事第一庭    　審判長法　官  林金村
　　　　　　　　　　　　　　　　        法　官  張世展
　　　　　　　　　　　　　　　　        法　官  胡景彬
上為正本係照原本作成。
不得上訴。
中　　華　　民　　國　　96　　年　　9　　月　　11   　日
　　　　　　　　　　　　　　　　　　　　書記官　趙玲瓏
